# 打印上一主题下一主题关于业务尚未开始前先开增值税发票的账务处理

提问人：yjc730123 时间：2023-03-17 22:55:02
陈版，您好！请问企业业务合同成立后，客户要求先开票，这时候既没有实现资金流，也没有实现业务流，企业该如何进行账务处理？

回答人：chenyiwei
此时，因为先开票，增值税纳税义务已经发生，故按照发票上注明的销项税额贷记“应交税费——应交增值税（销项税额）”，同时借记等额的应收账款。不含税合同价款部分不需要进行账务处理。